【裁判字號】    97,交聲,825
【裁判日期】    970724
【裁判案由】    違反道路交通管理處罰條例聲明異議
【裁判全文】
臺灣臺北地方法院交通事件裁定         97年度交聲字第825號
異議人即
受處分人  甲○○
上列異議人即受處分人因違反道路交通管理處罰條例案件，對於
臺北市交通事件裁決所於民國97年 3月25日所為之處分（原處分
案號：北市裁二字第裁22-A00000000號），聲明異議，本院裁定
如下：
    主  文
異議駁回。
    理  由
一、按汽車駕駛人，行車速度，超過規定之最高時速者，處新臺
    幣（下同）一千二百元以上二千四百元以下罰鍰，道路交通
    管理處罰條例第四十條定有明文。汽車駕駛人有前開規定之
    情形者，除依該條處罰鍰外，並予記違規點數一點，同條例
    第六十三條第一項第一款亦有明文。所謂汽車，依同條例第
    三條第八款規定，包括機器腳踏車。而機器腳踏車駕駛人行
    車速度，如超過規定之最高時速未滿二十公里，且於舉發通
    知單上所載應到案期限內繳納罰鍰或到案聽候裁決者，依違
    反道路交通管理事件統一裁罰基準表之規定，應處以一千二
    百元罰鍰。
二、本件原處分機關臺北市交通事件裁決所係以：異議人即受處
    分人甲○○所有之車號ＧＫＬ─八八七號重型機車，於民國
    九十七年一月五日上午九時二十九分許，行經臺北市○○○
    路○段五八號前時，行車速度高達時速六十一公里，超過規
    定之最高時速（五十公里）未滿二十公里，而遭設置於該處
    之固定測速照相設備以拍照之方式採證，嗣舉發單位臺北市
    政府警察局交通警察大隊以異議人所有上開車輛有違反前揭
    道路交通管理處罰條例第四十條規定之行為逕行製單舉發，
    裁處異議人罰鍰一千二百元，經舉發單位將舉發通知單及採
    證照片送達異議人後，異議人於舉發通知單上所載應到案日
    期向原處分機關提出申訴，經原處分機關函請舉發單位調查
    結果，仍認異議人確有前開違規行為，原處分機關乃於九十
    七年三月二十五日依前揭道路交通管理處罰條例第四十條、
    違反道路交通管理事件統一裁罰基準及處理細則第四十三條
    、第四十四條、第六十七條暨違反道路交通管理事件統一裁
    罰基準表之規定，裁處異議人罰鍰一千二百元，並依同條例
    第六十三條第一項第一款規定，併予記違規點數一點。
三、異議意旨略以：當時異議人在慢車道騎車，時速應在五十至
    五十五公里左右，屬於速限寬容十公里以內，卻仍遭取締；
    又近日證實臺北市有某些測速照相器不準確，乃陷人入罪、
    不當之舉云云。
四、查異議人於九十七年一月五日上午九時二十九分許，騎乘上
    開機車行經臺北市○○○路○段五八號前時，行車速度高達
    時速六十一公里，超過規定之最高時速五十公里之事實，有
    設置於該路段之固定測速照相設備所攝得之照片附卷可稽，
    異議人駕駛機器腳踏車，行車速度確有超過規定之最高時速
    之違規情事，已堪認定。異議人雖以測速照相器不準確云云
    置辯，惟查該路段所設置之固定桿「雷達測速儀」，於九十
    五年七月四日、九十六年七月九日均經經濟部標準檢驗局檢
    定合格，領有檢定合格證書，其有效期限至九十七年七月三
    十一日，此有卷附經濟部標準檢驗局雷達測速儀檢定合格證
    書足憑，而該儀器係以發射雷達波之方式感應測試，並已設
    定照相時速，行經之車輛如超過規定速度，即感應照相，而
    非以地面埋設感應線圈之方式，故車輛如靜止或未超過設定
    速度，該儀器則不會感應照相，此亦有臺北市政府警察局交
    通警察大隊九十七年二月二十六日北市警交大執字第０九七
    三０八七０四００號書函附卷可參，足認該固定測速照相設
    備所攝得之照片，確屬可信。異議人既未能提出相當證據證
    明該儀器設備有何失準、無法正常運作之情形，僅空言辯稱
    測速照相器不準確云云，顯屬事後卸責之詞，不足採信。
五、綜上所述，異議人確有於前揭時、地騎乘上開機車，行車速
    度超過規定之最高時速（五十公里）未滿二十公里之違規行
    為，從而，原處分機關依前揭道路交通管理處罰條例第四十
    條、違反道路交通管理事件統一裁罰基準及處理細則第四十
    三條、第四十四條、第六十七條暨違反道路交通管理事件統
    一裁罰基準表之規定，裁處異議人罰鍰一千二百元，並依同
    條例第六十三條第一項第一款規定，併予記違規點數一點，
    核無違誤。異議人之異議，為無理由，應予駁回。
據上論斷，應依道路交通案件處理辦法第十九條，裁定如主文。
中    華    民    國  九十七  年    七    月  二十四  日
                  交通法庭法  官  陳芃宇
以上正本證明與原本無異
如不服本裁定應於送達後5日內向本院提出抗告狀
                          書記官  徐鶯尹
中    華    民    國  九十七  年    七    月  二十五  日


司法院資訊處製作；財團法人民間司法改革基金會備份。
